Proyecto

```{r}
#1.1
library(tidyverse)
library(ggplot2)
library(lubridate)
library(dplyr)
```

```{r}
#1.2 y 1.3
deadhs_hand <- read_csv("deaths_handwashing.csv")

deadhs_hand

```

2 El alarmante número de muertes

2.1
```{r}
Prop <- deadhs_hand %>%
  mutate(deadhs_hand,proportion=deaths/births)
```

2.2
```{r}
print(Prop)
```
3. Muerte en las clínicas

```{r}
#3.1
ggplot(Prop,aes(x=year,y=proportion))+geom_line()
```

```{r}
#3.2
ggplot(Prop,aes(x=year,y=proportion,color=clinic))+geom_line()
```


4. Comienza el lavado de manos

```{r}
#4.1
clinic_1 <- read_csv("deaths_clinic_1.csv")
clinic_1
```


```{r}
#4.2
p_clinic_1 <- clinic_1 %>%
  mutate(clinic_1,proportion=deaths/births)
```


```{r}
#4.3
head(p_clinic_1)
```
5. El efecto del lavado de manos

```{r}
#5.1
ggplot(p_clinic_1,aes(x=date,y=proportion))+geom_line()
```

```{r}
#5.2
ggplot(p_clinic_1,aes(x=date,y=proportion))+geom_line()+labs(x="DATE",y="PROPORTION")
```


```{r}
#5.3
clinic_1
clinic_year <- clinic_1 %>%
  mutate(years=year(ymd(date)))%>%
  group_by(years)%>%
  summarize(mean_death = mean(deaths))
clinic_year
```


```{r}
ggplot(clinic_year,aes(x=years,y=mean_death))+geom_col()
```

6. Lavado de manos resultados

```{r}
#6.1
result_lavado <-clinic_1 %>%
  mutate(years=year(ymd(date)))%>%
  mutate(app_lavado=ifelse(years<1847,FALSE,TRUE))
result_lavado

```

```{r}
#6.2
fusion <- clinic_1 %>%
  inner_join(result_lavado, by = c("date"="date","births"="births","deaths"="deaths"),suffix = c("_clinic","_lavado"))%>%
  inner_join(p_clinic_1, by = c("date"="date","births"="births","deaths"="deaths"),suffix = c("_clinic","_p"))
  
ggplot(fusion,aes(x=date,y=proportion,color = app_lavado))+geom_line()

```
```{r}
#6.3

ggplot(fusion,aes(x=date,y=proportion,color = app_lavado))+geom_line()+labs(x="FECHA",y="PROPORCIÓN")

```



7. lavado de manos, menos muertes

```{r}
#7.1 y 7.2

result_lavado%>%
  inner_join(p_clinic_1,by = c("date"="date","births"="births","deaths"="deaths"))%>%
  group_by(app_lavado)%>%
  summarise(mean_deaths = mean(proportion))
```

```{r}
#7.3
inciso_7 <- result_lavado%>%
  inner_join(p_clinic_1,by = c("date"="date","births"="births","deaths"="deaths"))%>%
  group_by(app_lavado)%>%
  summarise(mean_deaths = mean(proportion))

print(inciso_7)
```

8. Análisis estadístico
```{r}

a_esta<- result_lavado%>%
  inner_join(p_clinic_1,by = c("date"="date","births"="births","deaths"="deaths"))

t.test(proportion ~ app_lavado, data=a_esta)
```
#Conclusión

Lo que nos indica lo anterior es que la probabilidad de muertes disminuyo significativamente en los años posteriores que se implementó la medida de higine del lavado de manos, esto nos muestra que una simple medida de higinie que ahora nos parece básica contribuyo al avance de la medicina, además que sea mucho más seguro cualquier tipo de tratamiento médico.




















